臺灣臺北地方法院民事判決
　　　　　　　　　　　　　　　　  111年度北訴字第13號
原      告  左弘凱  
訴訟代理人  黃志文律師
被      告  高巍    
            有限責任基隆市日昇計程車運輸合作社

法定代理人  洪文賢  
上列當事人間損害賠償事件，於中華民國111年10月13日言詞辯
論終結，本院判決如下：
    主    文
原告之訴及假執行之聲請均駁回。
訴訟費用新臺幣壹萬壹仟參佰玖拾伍元由原告負擔。
    事實及理由
壹、程序方面：
一、被告高巍經合法通知，無正當理由不到場，爰依原告之聲請
    ，准由其一造辯論而為判決。
貳、實體方面：
一、原告主張：
  ㈠原告於民國109年7月6日凌晨4時5分許，騎乘機車（車號：00
    0-000）行經台北市八德路三段106巷、光復南路32巷口，遭
    被告高巍所駕計程車（車號：000-000）撞擊，致原告受有
    右側脛骨腓骨開放性骨折，鼻骨骨折，右踝、右足、右眉及
    鼻尖撕裂傷等傷害。被告高巍於本件事發時，駕車行經無號
    誌之台北市八德路3段106巷、光復南路32巷口，未減速慢行
    作隨時停車之準備，亦未注意車前狀況隨時採取必要之安全
    措施，違反道路交通安全規則第93條第1項第2款、第94條第
    3項規定，自應依民法第184條第2項向原告擔負損害賠償責
    任。被告高巍所駕駛之計程車有所屬車行即被告有限責任基
    隆市日昇計程車運輸合作社(下簡稱被告日昇合作社)，該車
    行應依民法第188條規定，與被告高巍對原告負連帶損害賠
    償責任。
　㈡原告請求損害賠償之金額如下：
　⒈被告應賠償原告醫藥費合計新臺幣27萬6133元。
　⒉被告應賠償原告看護費14萬4000元。
　⒊被告應賠償原告薪資損失66萬8000元。
　⒋被告應賠償原告40萬元之慰撫金。　　
　⒌依臺北市政府警察局道路交通事故初步分析研判表之認定，
    原告就本件事故亦有肇事原因，扣除原告自身應擔負30％之
    責任，則被告仍應賠償原告104萬1693元（計算式：148萬81
    33×70％＝104萬1693元）。　
　㈢並聲明：　
　⒈被告應連帶給付原告104萬1693元，及自起訴狀繕本送達翌日
    起至清償日止按週年利率5％計算之利息。
  ⒉願供擔保，請准假執行。
二、被告日昇合作社則以：
　㈠所謂靠行係出資人以該經營人名義購買車輛，並以該經營人
    名義參加營運，被告高巍是出資人，但是非以經營人名義購
    買車輛並參加營運，該車並非在行照的車主欄位上並非有限
    責任基隆日昇計程車運輸合作社，而是被告高巍之地址也登
    記在被告戶籍地，被告高巍是出資人，也是經營人，監理機
    關也把被告高巍視為車主，而非靠行車輛。該車並非靠行車
    輛，無連帶賠償責任。
　㈡並聲明：原告之訴及假執行之聲請均駁回。　
三、被告高巍經於相當時期受合法之通知，而未於言詞辯論期日
    到場爭執或提出書狀答辯，惟前曾到庭抗辯略以：車禍完全
    是原告的不對，事故三線道，原告突然衝出來，如果原告速
    度慢的話不應該看不到我。
四、得心證之理由：
　㈠當事人主張有利於己之事實者，就其事實有舉證之責任，民
    事訴訟法第277 條前段定有明文，是民事訴訟如係由原主張
    權利者，應先由原告負舉證之責，若原告先不能舉證，以證
    實自己主張之事實為真實，則被告就其抗辯事實即令不能舉
    證，或其所舉證據尚有疵累，亦應駁回原告之請求（最高法
    院17年上字第917 號判例意旨參照）。又事實有常態與變態
    之分，其主張常態事實者無庸負舉證責任，反之，主張變態
    事實者，則須就其所主張之事實負舉證責任（最高法院86年
    度台上字第891 號判決意旨參照）。再者，侵權行為之成立
    ，須行為人因故意過失不法侵害他人權利，亦即行為人須具
    備可歸責性、違法性，並且該不法行為與損害間有因果關係
    ，始能成立，主張侵權行為損害賠償請求權之人，對於侵權
    行為之成立要件應負舉證責任。又民法第184條第1項前段、
    後段及第2項規定，侵權行為之構成有三種類型，即因故意
    或過失之行為，不法侵害他人權利，或因故意以背於善良風
    俗之方法加損害於他人之一般法益，及行為違反保護他人之
    法律，致生損害於他人，各該獨立侵權行為類型之要件有別
    。是以侵權行為被害人應就行為人因故意或過失，及不法侵
    害其權利，並二者間有相當因果關係之事實負舉證責任。另
    被害人依民法184條第2項請求賠償責任，仍須受害人證明行
    為人有違反保護他人之法律之事實，其損害之發生與行為人
    違反保護他人之法律，二者間有相當因果關係之事實負舉證
    責任。原告主張被告應負侵權行為之責任，依前述舉證責任
    分配之原則，應對其有利之事實即被告共同侵權行為存在之
    事實負舉證責任。
　㈡然依據警方道路交通事故現場圖、照片、路口監視器、當事
    人陳述等證據，事故前原告駕駛之963－HQW(下簡稱A車)沿八
    德路3段106巷南向北行駛，被告高巍駕駛之TAX－009號車輛(
    下簡稱B車)沿光復南路32巷東向西行駛，至肇事路口，A車
    右側車身與B車前車頭撞及而肇事。觀諸現場圖及照片所示
    ，A車行向地面繪有「停」字標字，指示沿八德路3段106巷
    南向北行駛之車輛為支線道，必須暫停讓沿光復南路32巷東
    向西行駛之幹線道車輛先行(即B車行向)，惟依監視器影像
    顯示：A車行駛至該路口未依道路交通安全規則第90條「駕
    駛人駕駛汽車，除應遵守道路交通標誌、標線、號誌之指示
    ，並服從交通指揮人員之指揮外，並應遵守下列規定：一、
    禁止操作或觀看娛樂性顯示設備。二、禁止操作行車輔助顯
    示設備。三、禁止以手持方式使用行動電話、電腦或其他相
    類功能裝置進行撥接、通話、數據通訊或其他有礙駕駛安全
    之行為。」及道路交通安全規則第102條第1項第2款「汽車
    行駛至交岔路口，其行進、轉彎，應依下列規定：…二、行
    至無號誌或號誌故障而無交通指揮人員指揮之交岔路口，支
    線道車應暫停讓幹線道車先行。未設標誌、標線或號誌劃分
    幹、支線道者，少線道車應暫停讓多線道車先行；車道數相
    同時，轉彎車應暫停讓直行車先行；同為直行車或轉彎車者
    ，左方車應暫停讓右方車先行。但在交通壅塞時，應於停止
    線前暫停與他方雙向車輛互為禮讓，交互輪流行駛。…」之
    規定先行停車觀察即進入路口，致在行駛過程中與B車於路
    口範圍內撞擊而肇事。至B車依監視器（編號LAGB151－01）
    畫面顯示，B車於04：03：50至04：03：53煞車燈亮，B車進
    入路口前已然煞車減速，04：03：54時A、B兩車即發生碰撞
    ，其對於未依規定之A車反應不及。據此，A車原告騎乘普通
    重型機車「支線道車不讓幹線道車先行」為肇事原因，被告
    高巍駕駛之B車對於未依規定讓行之A車反應不及，故無肇事
    因素，卷內並無證據證明B車有超速情事，並有臺北市車輛
    行車事故鑑定會鑑定意見書、臺北市車輛行車事故鑑定覆議
    會覆議意見書同此認定可稽(本院卷第243至246頁、第319至
    322頁)。從而，系爭車禍之肇事原因應由原告負全責可資認
    定，原告前揭損害賠償之請求，為無理由，應予駁回。
　㈢雖原告主張稱：「被告顯然有未減速慢行及未注意車前狀況
    之過失，非如同覆議意見所謂無肇事因素」、「依被告車輛
    撞擊原告後拖曳距離及原告車輛位移距離等，益可見被告顯
    然有未減速慢行及未注意車前狀況之過失」云云，然該等僅
    係原告方之片面距離之計算與推想或片面意見，實係原告之
    片面陳述，不能作為推翻前開覆議意見之理由，原告應指出
    前開覆議意見有何違背專業智識或經驗法則之處，且本院之
    心證均已敘明如前，原告之主張實難憑採。
　㈣綜上所述，原告提起本訴請求被告應連帶給付原告104萬1693
    元，及自起訴狀繕本送達翌日起至清償日止按週年利率5％計
    算之利息，為無理由，予以駁回。原告之訴經駁回部分，該
    部分假執行之聲請亦失所附麗。
五、本件訴訟費用額，依後附計算書確定如主文所示金額。
中　　華　　民　　國　　111 　年　　11　　月　　17　　日
                          民事庭  法  官  趙子榮
以上正本證明與原本無異。
如不服本判決，須以違背法令為理由，於判決送達後20日內向本
院提出上訴狀（應按他造當事人之人數附繕本）；如委任律師提
起上訴者，應一併繳納上訴審裁判費。
中　　華　　民　　國　　111 　年　　11　　月　　17　　日
                                  書記官  陳怡安
計   算   書：
項        目             金   額（新臺幣）    備    註
第一審裁判費              1萬1395元
合        計              1萬1395元